---
title: "Laboratorio 29-MD"
author: "Leislie R. Manjarrez O."
date: "2023-02-23"
output: html_document
---

Laboratorio 29- Funciones de dplyr- Como sumar una variable por grupo en R

En este laboratorio aprenderemos a sumar una variables dependiendo del grupo al que pertenezca

Pre-requisitos: cargar librerias
```{r}
library(data.table)
library(dplyr)
```

Ubicar ruta para seleccionar datos
```{r}
choose.files()
```

Crear objeto con los datos ubicados con anterioridad
```{r}
data2013 <- read.csv("greenR_2013.csv")
```

Leer el objeto anterior como un dataframe
```{r}
data2013 <- as.data.frame.array(data2013)
```

Para saber que clase de datos son
```{r}
class(data2013)
```

Suma de variables de forma agrupada
```{r}
resultados2013 <- data2013 %>% 
  group_by(location_name) %>% 
  summarise(suma_GCI_2013 = sum(GCI_2013, na.rm = T),
            suma_GP_SINVCR = sum(GP_SINVCR, na.rm = T),
            suma_GCP_2013 = sum(GCP_2013, na.rm = T),
            count = n())
```

Ver encabezados tabla
```{r}
head(resultados2013)
```
